# CIF交易模式下收入确认金额

提问人：kukuzhilu 时间：2020-09-26 11:52:00
请问，公司境外销售，报价模式为CIF，请问确认收入时是否包含运保费

回答人：chenyiwei
收入包含运保费，同时运保费确认为销售费用（新收入准则下计入营业成本）。另外，在新收入准则下，像CIF这类商品控制权转移后的运输需分拆为两项履约义务，分别确认收入。